# 请教陈版，一次投入，按一定期间的产量结算的合同如何做账务处理？

提问人：学以 时间：2019-04-07 09:54:21
公司与客户签订一业务合同，合同约定公司为客户建设一座窑炉，合同价款为 3 年内该窑炉的产量（例如水泥产量）乘以单价按月结算，同时约定了月最低产量，当产量低于最低产量时按照最低产量结算。
请教陈版，这样的合同如何确认收入和结转成本？

回答人：chenyiwei
考虑以下问题：
1 、该窑炉的产品是否专供该客户，即完全依据客户的订单生产？
2 、单价如何确定？按月最低产量和单价计算的租金是否足以涵盖其建造成本？
3 、该窑炉的预计使用寿命多长？ 3 年期满后如何处理？是否会移交给该客户？
4 、 3 年期间内，该窑炉的产品卖给该客户时，按什么原则定价？

提问人：学以 时间：2019-04-11 16:18:31
回复陈版：
1 、是完全按照客户的订单在客户的场地上建设；
2 、最低产量和单价可以覆盖建造成本；
3 、窑炉使用寿命与结算期间相当；
4 、窑炉的产品属于客户投料和组织生产，所有权属于客户；
本公司的主要业务为销售耐火砖。

回答人：chenyiwei
建议作为融资租赁处理。建设完成后，按最低产量和单价的折现值确认销售收入并结转成本，并确认长期应收款；后期实际收益超出保底收益的部分为或有租金。